臺灣板橋地方法院刑事判決　　　　　　　94年度訴字第1513號
公　訴　人　臺灣板橋地方法院檢察署檢察官
被　　　告　甲○○
上列被告因違反毒品危害防制條例案件，經檢察官提起公訴（94
年度毒偵字第3481號），及移送併辦（94年度毒偵字第2913、94
年度核退字第1726號、94年度核退毒偵字第1458號），因被告於
準備程序進行中就被訴事實為有罪之陳述，經告知簡式審判程序
之旨，本院裁定由受命法官獨任進行簡式審判程序，並判決如下
：
    主  文
甲○○連續施用第一級毒品，處有期徒刑柒月。扣案之第一級毒
品海洛因壹包（淨重貳點參伍公克）沒收銷燬之。
    事  實
一、甲○○曾因施用毒品案件，經本院以93年度毒聲字第428 號
    裁定送觀察、勒戒後，認無繼續施用毒品之傾向，於93年9
    月13日釋放，並經臺灣板橋地方法院檢察署檢察官於93年10
    月20日以93年度毒偵緝字第295 、296 、297 號、93年度毒
    偵字第3244、3347號、93年度核退毒偵字第925 號為不起訴
    處分確定。詎仍無法戒除毒癮，復於前開觀察、勒戒釋放後
    5 年內，明知海洛因業經公告列為毒品危害防制條例第2 條
    之第1 級毒品，不得非法持有、施用，竟基於施用第1 級毒
    品海洛因之概括犯意，自於94年1 月25日下午5 、6 時許起
    至94年5 月21日下午3 時許止，在其位於臺北縣新莊市○○
    街45號4 樓之住處及臺北縣新莊市○○路亞運保齡球館廁所
    內，以將海洛因滲入香煙之方法，平均3 天施用1 次，連續
    施用海洛因多次，嗣分別(一)於94年1 月25日21時許，在臺北
    縣新莊市○○路七巷口為警查獲；(二)又於同年5 月21日16時
    10 分 許，在臺北縣樹林市○○街151 巷8 號前為警查獲，
    並扣得其所有供施用之毒品第1 級毒品海洛因1 包（淨重2.
    35公克）。嗣上開2 次為警查獲經採集尿液均呈鴉片類陽性
    反應，始悉上情。
二、案經臺北縣政府警察局新莊分局報請臺灣板橋地方法院檢察
    署檢察官偵查起訴及移送併辦。
    理  由
一、訊據被告甲○○坦承前開犯罪實，而被告於94年1 月26日、
    及同年5 月21日為警所採尿液送台灣檢驗科技股份有限公司
    檢驗結果，發現確均有鴉片類之陽性反應，此有臺北縣政府
    警察局新莊分局煙毒麻醉藥品案被移送者姓名及代碼對照表
    、臺北縣政府警察局樹林分局毒品案件被移送人姓名及代碼
    對照表各1 紙、台灣檢驗科技股份有限公司94年4 月12日、
    94年6 月8 日出具之濫用藥物檢驗報告2 紙附卷可稽。次查
    ，該檢驗中心係先以酵素免疫分析法（ＥＩＡ）篩驗，其尿
    液中海洛因代謝物嗎啡、安非他命濃度超出檢測範圍，再以
    氣相層析質普儀分析法（ＧＣ／ＭＳ）確認；其檢驗方法係
    以「氣相層析儀」先將物質氣化後，再經分析管分離，由於
    各種物質之沸點及對管柱之吸附力不同，在經過檢測器（De
    tector）測定後，表現出不同之滯留時間（Retens iontime
    ），以滯留時間來判斷係何種物質；再利用「質譜儀」為檢
    測器，將物質撞擊成碎片，記錄其質譜圖。因每個化合物之
    鍵結能力不同，故不同之物質會有其特定之質譜圖，因此在
    物質之判斷上有如指紋之鑑定，在理論上，扣除人為因素，
    其精確度已接近百分之百。此外，並扣得其所有供施用之毒
    品第1 級毒品海洛因1 包（淨重2.35公克）。足證被告前開
    自白應與事實相符，應予信實。第查，被告前因施用毒品案
    件，經本院以93年度毒聲字第428 號裁定送觀察、勒戒後，
    認無繼續施用毒品之傾向，於93年9 月13日釋放，並經臺灣
    板橋地方法院檢察署檢察官於93年10月20日以93年度毒偵緝
    字第295 號、93年度毒偵緝字第296 號、93年度毒偵緝字第
    297 號、93年度毒偵字第3244號、93年度毒偵字第3347號、
    93年度核退毒偵字第92 5號為不起訴處分確定等情，有該等
    不起訴處分書及臺灣高等法院被告全國前案紀錄表在卷可稽
    ，其於觀察、勒戒執行完畢釋放後，5 年內再犯施用第1級
    毒品之罪，與毒品危害防制條例第23條第2 項之規定相符，
    殆無疑問。從而，本案事證已臻明確，被告犯行洵堪認定，
    自應依法論科。
二、核被告甲○○所為，係犯毒品危害防制條例第10條第1 項之
    施用第1 級毒品罪。其施用前後持有海洛因之低度行為，應
    為施用海洛因之高度行為所吸收，不另論罪。又其先後多次
    施用海洛因之犯行，時間緊接，方法相同，觸犯構成要件相
    同之罪名，顯係基於概括之犯意為之，為連續犯，應依刑法
    第56條之規定以一罪論，並加重其刑。又被告自94年1 月25
    日下午5 、6 時起至同年5 月21日下午3 時止，連續多次施
    用第1 級毒品之犯行，除已起訴之94年1 月26日為警採尿回
    溯前26小時內之某時施用第1 級毒品外，其餘部分之犯行因
    與本案有連續犯裁判上一罪之關係，本院自得併予審究，附
    此敘明。爰審酌被告已有因施用毒品經觀察、勒戒後，獲不
    起訴處分之寬典，猶因施用海洛因再犯本罪，顯未衷心悛悔
    ，漠視法令之禁制，恣意濫用藥品，甚為可訾，兼衡其施用
    海洛因所生危害實以自戕健康為主，於他人尚無明顯重大危
    害及其犯後終能供認無隱，態度良好等一切情狀，量處如主
    文所示之刑，以示懲戒。
三、扣案之第1 級毒品海洛因1 包（淨重2.35公克），係第1 級
    毒品，應依毒品危害防制條例第18條第1 項前段規定宣告沒
    收銷燬之。
據上論斷，應依刑事訴訟法第273 條之1 第1 項、第299 條第1
項前段，毒品危害防制條例第10條第1 項、第18條第1 項前段，
刑法第11條前段、第56條，判決如主文。
本案經檢察官孫治平到庭執行職務。
中　　華　　民　　國　　94　　年　　9 　　月　　30　　日
                  刑事第十五庭  法　官  吳幸娥
以上正本證明與原本無異
如不服本判決應於送達後10日內向本院提出上訴狀
                                書記官　洪惠玲
中　　華　　民　　國　　94　　年　　9 　　月　　30　　日
附錄本案論罪科刑法條全文：
毒品危害防制條例第10條
施用第一級毒品者，處六月以上五年以下有期徒刑。
施用第二級毒品者，處三年以下有期徒刑。
